臺灣彰化地方法院刑事判決　　　　　　　99年度易字第1346號
公　訴　人　臺灣彰化地方法院檢察署檢察官
被　　　告　周松吉
上列被告因竊盜等案件，經檢察官提起公訴（99年度偵字第1090
9 號），本院依簡式程序判決如下：
    主    文
周松吉攜帶兇器竊盜，累犯，處有期徒刑拾月，扣案鐵條支、
大月牙剪壹支、小月牙剪壹支、大鐵剪壹支、小鐵剪壹支、一字
起子貳支、美工刀壹把、手電筒壹支、棉手套壹雙、塑膠手套壹
雙及隨身腰包壹個均沒收。
    犯罪事實
一、周松吉基於意圖為自己不法所有之犯意，於民國99年11月28
    日凌晨3 時10分許，駕駛車牌號碼M2K-878 號重型機車，以
    隨身腰包攜帶其所有，客觀上對人之生命、身體具有危險性
    ，足供兇器使用之鐵條3 支、大小月牙剪、大小鐵剪各1 支
    、一字起子2 支、美工刀1 把，以及手電筒1 支、棉手套、
    塑膠手套各1 雙等物，前往彰化縣線西鄉○○路817 巷，見
    臺灣電力股份有限公司（下稱臺電公司）所有，由彰化區營
    業處設置管理之桿號草港高幹12Y28 至12Y32 電線桿間之電
    纜線已遭人剪斷一端而垂下，即以上開大月牙剪剪斷另一端
    而竊取電纜線長約66公尺（裸硬銅線重35.5公斤，價值新臺
    幣約1 萬1,005 元）得手，並將之放置在上開重型機車腳踏
    板處；再接續至桿號重光高幹45X11Y1 電線桿處，將上開3
    支鐵條插入電線桿而攀爬該電線桿，復以同上大月牙剪剪斷
    該電線桿至隔壁桿號重光高幹45X11Y2 間之電纜線，因而致
    該地區農田灌溉用戶4 戶之用電中斷，妨害供公眾用電利益
    之電氣事業；惟其甫剪斷該電纜線，即於同日凌晨3 時30分
    許為巡邏員警當場查獲，並扣得上開竊得之臺電公司60m/㎡
    裸硬銅線電纜線約66公尺（重約35.5公斤，業經發還臺電公
    司），及其所有，預備及已經供其上開竊盜犯罪所用之鐵條
    3 支、大小月牙剪、大小鐵剪各1 支、一字起子2 支、美工
    刀1 把、手電筒1 支、棉手套、塑膠手套各1 雙及隨身腰包
    1 個。
二、案經彰化縣警察局和美分局報請臺灣彰化地方法院檢察署檢
    察官偵查起訴。
    理    由
一、本案被告周松吉所犯係死刑、無期徒刑、最輕本刑為3 年以
    上有期徒刑以外之罪，其於準備程序就前揭被訴事實為有罪
    之陳述，經受命法官告知簡式審判程序之旨，並聽取其與公
    訴人之意見後，本院認無不得或不宜改依簡式審判程序進行
    之處，爰依刑事訴訟法第273 條之1 第1 項、第284 條之1
    ，裁定由受命法官獨任進行簡式審判程序，合先敘明。
二、上開犯罪事實，業據被告於本院準備程序及審理時坦承不諱
    ，核與被害人臺電公司員工黏錫州於警詢時指述之情節大致
    相符，並有查獲現場及扣案物照片共22張、贓物認領保管單
    1 紙附卷可稽；而被告所剪斷重光高幹45X11Y1 與重光高幹
    45X11Y2 間之電纜線，為臺電公司所有，該線路係供應該地
    區農田灌溉用戶4 戶，及遭剪斷之電纜線斷線垂落仍帶電，
    易造成民眾感電傷亡之危險等情，有臺電公司彰化區營業處
    100 年1 月6 日D 彰化字第09912004441 號函附卷可稽（見
    本院卷第21頁），堪認確已妨害供公眾之電氣事業，足徵被
    告之自白應與事實相符，堪予採信。從而，本案事證明確，
    被告上開犯行洵堪認定，應依法論科。
三、論罪科刑：
  (一)被告為上開犯罪行為後，刑法第321 條業經修正，並於100
    年1 月26日經總統以華總一義字第10000015561 號公布，自
    100 年1 月28日生效施行。該條原規定為「犯竊盜罪而有左
    列情形之一者，處6 月以上、5 年以下有期徒刑：一於夜間
    侵入住宅或有人居住之建築物、船艦或隱匿其內而犯之者。
    二毀越門扇、牆垣或其他安全設備而犯之者。三攜帶兇器而
    犯之者。四結夥三人以上而犯之者。五乘火災、水災或其他
    災害之際而犯之者。六在車站或埠頭而犯之者。前項之未遂
    犯罰之。」，修正後之規定則為「犯竊盜罪而有下列情形之
    一者，處6 月以上、5 年以下有期徒刑，得併科新臺幣10萬
    元以下罰金：一侵入住宅或有人居住之建築物、船艦或隱匿
    其內而犯之者。二毀越門扇、牆垣或其他安全設備而犯之者
    。三攜帶兇器而犯之者。四結夥三人以上而犯之者。五乘火
    災、水災或其他災害之際而犯之者。六在車站、埠頭、航空
    站或其他供水、陸、空公眾運輸之舟、車、航空機內而犯之
    者。前項之未遂犯罰之。」，其中第1 項第3 款之規定雖未
    修正，但該條第1 項之法定刑除與原條文相同之有期徒刑外
    ，增訂「得併科新臺幣10萬元以下罰金」，兩相比較，修正
    後之規定顯然並未較有利於被告，是依刑法第2 條第1 項前
    段之規定，自應適用被告行為時即修正前刑法第321 條之規
    定。
  (二)按刑法第321 條第1 項第3 款之攜帶兇器竊盜罪，係以行為
    人攜帶兇器竊盜為其加重條件，此所謂兇器，其種類並無限
    制，凡客觀上足對人之生命、身體、安全構成威脅，具有危
    險性之兇器均屬之，且祇須行竊時攜帶此種具有危險性之兇
    器為已足，並不以攜帶之初有行兇之意圖為必要。螺絲起子
    為足以殺傷人生命、身體之器械，顯為具有危險性之兇器（
    最高法院79年臺上字第5253號判例要旨參照）。次按，電業
    法第105 條規定：「竊盜或損壞電桿、電線、變壓器或其他
    供電設備者，依刑法之規定從重處斷。」，因該法條本身並
    無「刑」之規定，並非完備之刑罰法規，僅係說明有上開犯
    罪行為者，均依刑法之規定從重處斷。因之行為如符合刑法
    上之竊盜罪者，即依竊盜罪論罪科刑，符合毀損罪者，即依
    毀損罪論罪科刑，亦即電業法第105 條所指之犯罪，即係刑
    法上之竊盜罪或毀損罪。本件被告攜帶之鐵條3 支、大小月
    牙剪、大小鐵剪各1 支、一字起子2 支、美工刀1 把，均為
    金屬製品，質地堅硬，多數並均尖銳，客觀上足以對人之生
    命、身體、安全構成威脅，具有危險性，自屬兇器；又被告
    所竊取之電纜線，為臺電公司所有之接戶電纜線乙節，有上
    開函文可參，是該電纜線自係電業法上揭條文所稱電線無訛
    ，應依刑法之竊盜罪規定從重處斷。
  (三)再被告雖於甫剪斷重光高幹45X11Y1 與重光高幹45X11Y2 間
    之電纜線後，即遭巡邏員警查獲，而未及剪下該段電纜線，
    但其該部分竊盜行為與其於數分鐘前在同一地點剪下草港高
    幹12Y28 與草港高幹12Y32 電線桿間電纜線之竊盜犯行，時
    間、地點密接，顯係接續之竊盜行為，其前既已竊得電纜線
    ，本次竊盜犯行自屬既遂。是核被告所為，係犯修正前刑法
    第321 條第1 項第3 款攜帶兇器之加重竊盜罪、刑法第188
    條之妨害電氣事業罪。被告以一行為觸犯上開二罪名，為想
    像競合犯，應依刑法第55條之規定，從一重論以攜帶兇器之
    加重竊盜罪。起訴書就被告所為亦涉犯妨害電氣事業罪之部
    分雖未敘及，惟此部分既與上開公訴人所起訴，經本院論罪
    科刑部分有審判不可分之想像競合犯關係，自為起訴效力所
    及，本院應併予審究。爰審酌被告前有多次竊盜、毒品前科
    （不構成累犯），素行非佳，臺灣高等法院被告前案紀錄表
    在卷可憑，且正值壯年，卻不思以正當途徑掙取金錢，竟僅
    因缺錢即犯下本案犯行；且其僅為一己之私，竟枉顧一般民
    眾之用電權益，影響電氣事業之經營，危害民生經濟，實應
    予以嚴懲，惟斟酌被告於犯罪後尚知坦承犯行，犯罪手段亦
    屬平和，及被告犯罪所得財物多寡、被害人所受損害程度等
    一切情狀，量處如主文所示之刑，以示懲儆。
  (四)沒收：
    扣案之鐵條3 支、大小月牙剪、大小鐵剪各1 支、一字起子
    2 支、美工刀1 把、手電筒1 支、棉手套、塑膠手套各1 雙
    及隨身腰包1 個，均為被告所有，預備及已經供本案犯罪所
    用之物，業據被告供承在卷，爰均依刑法第38條第1 項第2
    款宣告沒收之。
據上論斷，應依刑事訴訟法第273 條之1 第1 項、第299 條第1
項前段，刑法第2 條第1 項前段、（修正前）第321 條第1 項第
3 款、第188 條、第55條、第38條第1 項第2 款，判決如主文。
本案經檢察官廖偉志到庭執行職務。
中    華    民    國   100    年    1     月    31    日
                  刑事第四庭    法  官  吳永梁
以上正本證明與原本無異。
如不服本判決應於收受判決後10日內向本院提出上訴書狀，並應
敘述具體理由。其未敘述上訴理由者，應於上訴期間屆滿後20日
內向本院補提理由書( 均須按他造當事人之人數附繕本) 「切勿
逕送上級法院」。
告訴人或被害人對於判決如有不服具備理由請求檢察官上訴者，
其上訴期間之計算係以檢察官收受判決正本之日期為準。
中    華    民    國   100    年    1     月    31    日
                                書記官  許原嘉
附錄本案論罪科刑法條：
中華民國刑法第321條（修正前）：
犯竊盜罪而有左列情形之一者，處6 月以上、5 年以下有期徒刑
：
一  於夜間侵入住宅或有人居住之建築物、船艦或隱匿其內而犯
    之者。
二  毀越門扇、牆垣或其他安全設備而犯之者。
三  攜帶兇器而犯之者。
四  結夥三人以上而犯之者。
五  乘火災、水災或其他災害之際而犯之者。
六  在車站或埠頭而犯之者。
前項之未遂犯罰之。
中華民國刑法第188條：
妨害鐵路、郵務、電報、電話或供公眾之用水、電氣、煤氣事業
者，處5 年以下有期徒刑拘役或5 百元以下罰金。